# 持股平台员工离职转让股份

提问人：gulgdx 时间：2020-01-13 13:24:12
陈版您好：
某员工持股平台持有拟上市公司股份，持股平台中的员工当初低价入股平台时，拟上市公司已按规定确认了股份支付费用。现有部分员工离职，对其持有股份有两种处理方式，一是大股东将股份收回并出售给新进入平台的员工或平台中现有员工，二是离职员工直接转让给新进入平台员工或平台中现有员工。此类转让可能发生多次。后面这股份转让是否在还需要进行股份支付处理？
我认为：后面的转让股份的原因已与拟上市公司无关，而是转让受让双方之间的行为（即便是先通过大股东收回再转让给新入平台员工）。理由如下：
1 、公司为获取原离职员工服务而进行股份支付，相关支付费用已进行确认，现员工离职，由其他人来继续提供服务，从企业的角度来看，可以视作获取的服务并没有变化，只是服务的提供者发生了变化。
2 、企业并未因为此次存量股份的转让行为，而享受到更多的服务；
3 、公司也并未额外授予继任者新的股份，即此次股权转让中公允价格与授予价格之间的价格差异并未由公司或实控人或主要股东来承担，而是由离职员工基于股份授予时就已约定的限制条款来承担。
4 、此次股份转让的确会让继任者受益且继任者由公司指定，即公司可指定该股份转让行为的受益对象，但该收益的来源并非来自于公司，而是来自于离职员工，离职员工由于自己选择离职而根据协议约定将原本自己继续就职于公司而可享受的收益让渡给继任者。
另外，如果一定要确认，是否应当将原确认的该离职员工的股份支付费用全部或部分冲销再确认新的股份支付费用？
不知这样理解是否有什么地方不对，烦请陈版指点，多谢了！

回答人：chenyiwei
请参考：《计学撮要 2018 》之“问题1-4-8（实施股份支付收回授予的股权后重新授予其他员工是否存在费用重复确认问题）”。区分第一次股份支付是否存在等待期，以及导致前激励对象未能获取相关利益的原因，据此作出处理。